【裁判字號】    95,訴,501
【裁判日期】    950412
【裁判案由】    毒品危害防制條例
【裁判全文】
台灣台中地方法院刑事判決               95年度訴字第501號
公  訴  人  台灣台中地方法院檢察署檢察官
被      告  甲○○
                    國民
上列被告因毒品危害防制條例案件，經檢察官提起公訴（94年度
毒偵字第6680號），本院判決如下：
    主  文
甲○○連續施用第一級毒品，處有期徒刑拾月，扣案之第一級毒
品海洛因壹包淨重二‧七七公克（空包裝重○‧四七公克），沒
收銷燬之；又施用第二級毒品，處有期徒刑肆月；應執行有期徒
刑壹年，扣案之第一級毒品海洛因壹包淨重二‧七七公克（空包
裝重○‧四七公克），沒收銷燬之。
    事  實
一、甲○○素行極為不佳，前曾犯違反毒品危害防制條例、違反
    槍砲彈藥刀械管制條例等罪（均未構成累犯）；甲○○前因
    施用毒品案件，於民國（下同）九十一年五月一日強制戒治
    完畢出監，復因違反槍砲彈藥刀械管制條例案件，經本院於
    九十年十二月三十一日判決有期徒刑一年三月，併科罰金新
    臺幣（下同）十萬元，於九十年十二月三十一日判決確定，
    並於九十一年四月二十一日入監服刑；又因施用第一、二級
    毒品案件，經本院於九十一年三月五日以九十一年度訴字第
    三三一號分別判處有期徒刑八月、六月，定應執行刑為有期
    徒刑一年，於九十一年四月一日確定，嗣經臺灣臺中地方法
    院檢察署檢察官向本院聲請定其應執行之刑，本院於九十一
    年四月二十三日裁定應執行有期徒刑二年二月，併科罰金新
    臺幣十萬元，於九十三年十月二十七日縮短刑期假釋出監付
    保護管束，嗣經撤銷假釋，於九十四年十一月十七日入監執
    行，指揮書執畢日期為九十五年七月十三日（均因接續執行
    而未構成累犯）。詎猶不知悔改，於上開強制戒治執行完畢
    釋放後五年內，復基於施用第一級毒品海洛因之概括犯意，
    甲○○自九十四年二月二十八日起至同年十一月十四日晚上
    二十一時許止在其台中縣霧峰鄉○○村○○街八十七號住處
    以將第一級毒品海洛因摻入香煙內吸食之方式連續施用第一
    級毒品海洛因多次，平均三、四天施用一次。甲○○另基於
    施用第二級毒品安非他命之犯意，於九十四年十一月十七日
    凌晨一時許往前回溯四日內之某時，在其前揭住處施用第二
    級毒品安非他命一次。嗣為警於九十四年十一月十七日凌晨
    一時許，在臺中縣大里市○○路四五一巷十二號前執勤時查
    獲，並扣得第一級毒品海洛因一包淨重二‧七七公克（空包
    裝重○‧四七公克）。
二、案經臺中縣警察局霧峰分局報請臺灣台中地方法院檢察署檢
    察官偵查起訴。
    理  由
一、上揭連續施用第一級毒品海洛因多次之事實，業據被告甲○
    ○於本院審理時，坦承不諱，並有被告所有之第一級毒品海
    洛因一包淨重二‧七七公克（空包裝重○‧四七公克）扣案
    足資佐證，而該扣案之白色粉末一包，經囑託法務部調查局
    鑑定結果，確屬毒品海洛因淨重二‧七七公克（空包裝重○
    ‧四七公克）無訛，此有該局九十五年二月十七日調科壹字
    第一二○○一七二六五號鑑定通知書一份附卷可參。再被告
    為警查獲，經警採其尿液囑託詮昕科技股份有限公司鑑定結
    果，可待因及嗎啡呈陽性反應，此有該公司九十四年十一月
    二十九日第四Ｂ二三○○二一號濫用藥物尿液檢驗報告一份
    附卷可稽，此外，復有刑案現場測繪圖一份、相片六幀、前
    揭臺灣台中地方法院檢察署被告之刑案資料查註紀錄表、臺
    灣高等法院被告全國前案紀錄表各一紙附卷可稽，足認被告
    自白，核與事實相符，堪予採信，事證至臻明確，被告甲○
    ○連續施用第一級毒品海洛因多次之違反毒品危害防制條例
    犯行洵堪認定。另關於被告甲○○施用第二級毒品安非他命
    之犯罪事實，被告甲○○雖矢口否認施用之犯行，辯稱：伊
    沒有施用第二級毒品安非他命云云。惟查被告甲○○於九十
    四年十一月十七日凌晨一時許為警查獲後，在警局採集之尿
    液經送驗後，除呈可待因及嗎啡陽性反應外，亦呈安非他命
    及甲基安非他命陽性反應，有前揭尿液檢驗報告在卷可稽。
    而按正常人如未吸用安非他命，其尿水應無甲基安非他命反
    應，倘有吸用者，約百分之七十於二十四小時內自尿中排出
    ，約百分之九十於九十六小時自尿中排出，故推算吸用時間
    距採尿時間最長可能不會超過四日，此經行政院衛生署藥物
    食品檢驗局八十一年二月八日（八一）藥檢壹字第○○一一
    五六號函示在案，據此，被告甲○○於九十四年十一月十七
    日凌晨一時許為警查獲後採集之尿液經送驗後，既呈安非他
    命及甲基安非他命陽性反應，足認被告甲○○自九十四年十
    一月十七日凌晨一時許往前回溯四日內之某時，仍有施用第
    二級毒品安非他命之情事無訛。是綜據上述，被告甲○○空
    言否認施用第二級毒品安非他命之犯罪事實，所辯無非臨訟
    畏罪飾卸之詞，要無足採，事證已臻明確，被告甲○○此部
    分犯行亦堪以認定。又被告前因施用毒品案件，經依本院裁
    定送強制戒治，於九十一年四月二十一日執行完畢出監，有
    全國施用毒品案件紀錄表在卷可參，是被告於強制戒治執行
    完畢釋放後，五年內再犯施用第一級毒品海洛因、第二級毒
    品安非他命之犯行，均堪予認定。
二、按海洛因、安非他命分別係毒品危害防制條例第二條第二項
    第一款、第二款所定之第一級毒品、第二級毒品，不得非法
    施用，是核被告甲○○所為，係犯毒品危害防制條例第十條
    第一項、第二項之施用第一級毒品罪及施用第二級毒品罪。
    被告施用第一、二級毒品前後持有第一、二級毒品之低度行
    為，應分別為其施用第一、二級毒品之高度行為所吸收，均
    不另論罪。被告先後多次施用第一級毒品海洛因之行為，時
    間緊接，犯罪構成要件相同，顯係出於概括之犯意為之，為
    連續犯，應依刑法第五十六條之規定以一罪論，並加重其刑
    。被告所犯施用第一級毒品、施用第二級毒品罪二罪之間，
    犯意各別，行為互殊，應予分論併罰。爰審酌被告甲○○犯
    罪之動機、目的、手段、品行極為不佳，詳如前述，此有台
    灣台中地方法院檢察署刑案資料查註紀錄表一份在卷可按，
    被告曾有施用毒品不良素行，經執行完畢後，仍不知警惕，
    再次施用毒品，經檢察官依初次勒戒、觀察後無繼續施用傾
    向為不起訴處分確定後，仍不知悔改警惕，猶繼續施用毒品
    不輟，情節非輕，有失政府制定毒品危害防制條例之立法美
    意，本不宜寬貸，惟此乃自戕且容易成癮之行為，從另一角
    度觀察，應視同病人看待，及犯後已坦承連續施用第一級毒
    品海洛因多次之犯行，惟狡賴其施用第二級毒品安非他命之
    犯行等一切情狀，分別量處如主文所示之刑，並定其應執行
    刑，以資懲儆。至於扣案之第一級毒品海洛因一包淨重二‧
    七七公克（空包裝重○‧四七公克），依毒品危害防制條例
    第二條第二項第一款之規定，屬第一級毒品，不問屬於犯人
    與否，爰依毒品危害防制條例第十八條第一項前段之規定，
    宣告沒收銷燬之。
據上論斷，應依刑事訴訟法第二百九十九條第一項前段，毒品危
害防制條例第十條第一項、第二項、第十八條第一項前段，刑法
第十一條、第五十六條、第五十一條第五款，判決如主文。
中    華    民    國    95    年    4     月    12    日
                        臺灣臺中地方法院刑事第八庭
                            審判長法  官  朱光國
                                  法  官  洪堯讚
                                  法  官  洪俊誠
以上正本證明與原本無異。
如不服本判決，應於判決送達後十日內向本院提出上訴狀，上訴
於臺灣高等法院臺中分院(須附繕本)。
                                  書記官  蕭榮峰
中    華    民    國    95    年    4     月    12    日
附錄論罪科刑實體法條文：
毒品危害防制條例第十條：
施用第一級毒品者，處六月以上五年以下有期徒刑。
施用第二級毒品者，處三年以下有期徒刑。


司法院資訊處製作；財團法人民間司法改革基金會備份。
